Inventaris van het archief van de Algemene Technische Afdeling TNO, 1945-1954
Nationaal Archief, Den Haag
- Algemeen Technische Afdeling TNO Inventaris administratieve bundels IV, 1947 / 1953
  - Doos 264., 264
    - CX-45 levering van membranen; opdrachtgever: SACSIR, Pretoria, Z.Afrika ingekomen en copieën van uitgegane brieven en andere stukken, 1953 apr. 27 - 1954 jan. 6, 53.45; 1 omslag
    - CX-46 drogen van eenden-eiwit; opdrachtgever: VEVEH, Hardewijk ingekomen en copieën van uitgegane brieven, 1953 aug. 31 - 1953 dec. 11, 53.46; 1 omslag
    - CX-47 hydreren van cyaanazijnzuurester; opdrachtgever: Trouw en Co., Spinozastraat 1, Amsterdam ingekomen en copieën van uitgegane brieven en andere stukken, 1953 sept. 9 - 1953 dec. 17, 53.47; 1 omslag
    - CX-48 temperatuurmetingen in droogtunnel; opdrachtgever: N.V. Biscuit- en chololadefabriek "Victoria", Dordrecht ingekomen en copie van uitgegane brieven en andere stukken, 1953 sept. 22 - 1953 nov. 14, 53.48; 1 omslag
    - CX-49 ontwikkeling proefdrogen; opdrachtgever: Houtinstituut T.N.O. ingekomen en copieën van uitgegane brieven en andere stukken, 1953 aug. 27 - 1953 dec. 21, 53.49; 1 omslag
    - CX-50 algemeen ingekomen en copieën van uitgegane brieven en andere stukken, 1953 jan. 6 - 1953 oct. 8, 53.50; 1 omslag
    - CX-51 behandeling van gras-perssap; opdrachtgever: C.I.L.O., Wageningen en een ander stuk, 1953 oct. 1, 53.51; 1 omslag
    - CX-53 katalytische hydrering, algemeen en ander stuk, 1953 oct. 19, 53.53; 1 omslag
    - CX-54 invloed totale ionen-concentratie op anjers correspondentie en andere stukken overgedragen aan Landbouworganisatie T.N.O., 1953 oct. 27, 53.54; 1 omslag
  - Doos 265., 265
    - CX-55 bestrijden van schuim bij flessenvulmachine; opdrachtgever: G. Thomassen, Arnhem ingekomen en copieën van uitgegane brieven en andere stukken, 1953 sept. 25 - 1953 dec. 17, 53.55; 1 omslag
    - CX-57 drogen van vismeel; opdrachtgever: N.V. Visconservenfabriek "Hollandia", Gorkum ingekomen en copieën van uitgegane brieven en andere stukken, 1953 oct. 7 - 1953 dec. 29, 53.57; 1 omslag
    - CX-58 drogen van inkt; opdrachtgever: N.V. Goudsche Machinefabriek, Kattensingel 22, Gouda copieën van uitgegane brieven, 1953 nov. 17 - 1953 nov. 26, 53.58; 1 omslag
    - CX-59 verstuivingsdrogen van inkt; opdrachtgever: N.V. Drukkerij De Spaarnestad, Haarlem ingekomen en copieën van uitgegane brieven en andere stukken, 1953 nov. 5 - 1953 dec. 21, 53.59; 1 omslag
    - CX-60 droogproeven; opdrachtgever: Philips-Roxane N.V., Postbus 2, Weesp copie van uitgegane brief, 1953 nov. 4, 53.60; 1 omslag
    - CX-61 proefverstuivingsdroger ingekomen en copieën van uitgegane brieven en andere stukken, 1953 oct. 20 - 1953 dec. 23, 53.61; 1 omslag
    - CX-62 kwalitiet van eidooier; opdrachtgever: J.H.M. Timmerman, Brouwersgracht 246, Amsterdam ingekomen brieven en andere stukken, 1953 nov. 13 - 1953 dec., 53.62; 1 omslag
    - CX-63 verstuivingsdrogen van melkprodukten; opdrachtgever: N.V. Fabriek v. Melkprodukten "Eerdmans", Rijssen copie van uitgegane brief en andere stukken, 1953 nov. 17 - 1953 dec. 1, 53.63; 1 omslag
    - CX-64 drogen van amylose; opdrachtgever: Kunststoffeninstituut T.N.O. copie van uitgegane brief, 1953 nov. 26, 53.64; 1 omslag
    - CX-65 beproeving van hoge-druk-ventilator; opdrachtgever: Boomsma's Handelsonderneming, Barbierweg 3, Laren N-H copie van uitgegane brief en ander stuk, 1953 dec. - 1953 dec. 19, 53.65; 1 omslag
    - CX-66 pneumatisch drogen van lebcaseïne; opdrachtgever: Coöp. Centr. Melkproduktenfabriek G.A. "De Meijerij", Veghel copie van uitgegane brief en ander stuk, 1953 dec. 2 - 1953 dec. 23, 53.66; 1 omslag
    - CX-67 warmteschijf-thermometer in samenwerking met Techn. Physische Dienst T.N.O. en T.H. copie van uitgegane brief, 1953 nov. 27, 53.67; 1 omslag
    - CX-68 advies tunneldroger; opdrachtgever: "Victoria" L. Bakstraat 7, Dordrecht copie van uitgegane brief, 1953 dec. 16, 53.68; 1 omslag
    - CX-70 Ultra-filtratie ingekomen en copieën van uitgegane brieven en andere stukken, 1953 oct. 8 - 1953 dec. 30, 53.70; 1 omslag
    - CX-100 reproductie-afdeling, kosten voor derden ingekomen en copieën van uitgegane brieven en andere stukken. alfabetische rangschikking op naam van afzender of geadresseerde, 1953 jan. - 1953 dec., 53.100; 1 omslag
    - CX-300 tekenwerk, opdrachten van derden ingekomen brief, 1953 sept. 7, 53.300; 1 omslag
  - Doos 266., 266
    - CX-400 rapporten, verkoop ingekomen en copieën van uitgegane brieven en andere stukken. alfabetische rangschikking op naam van afzender of geadresseerde, 1953 jan. - 1953 dec., 53.400; 2 omslagen
    - CX-500 afdeling octrooi-documentatie ingekomen en copieën van uitgegane brieven en andere stukken, 1953 febr. 16 - 1953 febr. 20, 53.500; 1 omslag